臺灣新北地方法院刑事判決
                                  110年度審交易字第995號
公  訴  人  臺灣新北地方檢察署檢察官
被      告  許志銘



上列被告因過失傷害案件，經檢察官提起公訴（110年度偵字第2
5731號），被告於本院準備程序中就被訴事實為有罪之陳述，經
告知簡式審判程序之旨，並聽取當事人之意見後，經本院裁定行
簡式審判程序，判決如下：
    主  文
許志銘犯過失傷害罪，處拘役肆拾日，如易科罰金，以新臺幣壹
仟元折算壹日。
    事  實
一、許志銘於民國109年12月11日22時13分許，駕駛車牌號碼000
    -0000號自用小客車，沿新北市泰山區新北大道5段往三重方
    向之內側車道行駛，行經新北市泰山區新北大道5段與民生
    路設有禁止左轉標誌之交岔路口，本應注意遵守標誌、標線
    、號誌指示，且轉彎車應讓直行車先行，而當時天候陰，夜
    間有照明，柏油路面乾燥、無缺陷，無障礙物，視距良好，
    並無不能注意之情事，竟疏於注意，貿然違規左轉，適黃楷
    霖騎乘車牌號碼000-000號普通重型機車沿新北市泰山區新
    北大道5段往桃園方向之對向外側車道直行駛至，見狀不及
    閃避，與之發生碰撞，因而受有左外踝骨折之傷害。嗣許志
    銘於案發後停留現場，於有偵查權限之機關及公務員發覺其
    犯罪前，向前往現場處理之警員表明其為肇事人並願接受裁
    判。
二、案經黃楷霖訴由新北市政府警察局林口分局報告臺灣新北地
    方檢察署檢察官偵查起訴。
    理  由
一、查本案被告許志銘所犯係死刑、無期徒刑、最輕本刑為3年
    以上有期徒刑以外之罪，亦非臺灣高等法院管轄第一審之案
    件，其於準備程序中就前揭被訴事實為有罪之陳述，經本院
    告知簡式審判程序之旨，並聽取公訴人、被告之意見後，經
    裁定進行簡式審判程序審理，則本案證據之調查，依刑事訴
    訟法第273條之2規定，自不受同法第159條第1項、第161條
    之2、第161條之3、第163條之1及第164條至第170條規定之
    限制，合先敘明。
二、認定犯罪事實之證據及理由：
(一)前揭犯罪事實，業據被告於警詢、本院準備程序及審理時均
    坦承不諱，核與證人即告訴人黃楷霖於警詢及偵查中證述之
    情節相符（見偵卷第11至13頁、第27頁、第63至64頁），並
    有天主教輔仁大學附設醫院診斷證明書、道路交通事故現場
    圖、道路交通事故調查報告表(一)(二)、新北市政府警察局
    舉發違反道路交通管理事件通知單各1紙、交通事故現場照
    片14張、監視器錄影畫面翻拍照片3張等附卷可稽（見偵卷
    第15頁、第17至21頁、第31至35頁、第37至39頁、第41頁）
    。
(二)按駕駛人駕駛汽車，應遵守道路交通標誌、標線、號誌之指
    示。汽車行駛至交岔路口，其行進、轉彎，轉彎車應讓直行
    車先行，道路交通安全規則第90條、第102條第1項第7款分
    別定有明文，此為汽車駕駛人應盡之注意義務。而依卷附道
    路交通事故調查報告表(一)所示，本件事故發生時，天候陰
    ，夜間有照明，柏油路面乾燥、無缺陷，無障礙物，視距良
    好，當無不能注意之情事。倘被告行經上開路段，能注意遵
    守道路標誌指示，避免違規左轉，或注意讓直行車先行，當
    不至與告訴人騎乘之機車發生碰撞，致告訴人受傷。從而，
    被告之過失，及其過失行為與告訴人所受傷害間之因果關係
    ，均至為灼然。綜上，本案事證明確，被告犯行堪予認定，
    應依法論科。
三、核被告所為，係犯刑法第284條前段之過失傷害罪。又被告
    於案發後停留現場，於有偵查權限之機關及公務員發覺其犯
    罪前，向前往現場處理之警員表明其為肇事人並願接受裁判
    ，有道路交通事故肇事人自首情形記錄表1紙在卷可考（見
    偵卷第25頁），合於自首之規定，爰依刑法第62條前段之規
    定減輕其刑。爰審酌被告駕駛汽車上路，本應遵守交通安全
    規則，謹慎操控，以維自身及其他用路人之安全，竟違規左
    轉，復未讓直行車輛先行，因而釀成本案交通事故，致告訴
    人受有前揭傷勢，本應非難；兼衡被告國中畢業之智識程度
    （見本院卷附之個人戶籍資料查詢結果）、於審理時自陳之
    家庭生活狀況（見本院簡式審判筆錄第4、5頁），暨其過失
    情節與程度、告訴人所受之傷害程度，及被告犯後尚知坦承
    犯行，且雖曾與告訴人就本案洽談和解，然至今仍無法與告
    訴人達成和解或取得諒解等一切情狀，量處如主文所示之刑
    ，並諭知易科罰金之折算標準。
據上論斷，應依刑事訴訟法第273條之1第1項、第299條第1項前
段，刑法第284條前段、第62條前段、第41條第1項前段，刑法施
行法第1條之1第1項，判決如主文。
本案經檢察官王聖涵提起公訴，檢察官高智美到庭執行職務。
中　　華　　民　　國　　110 　年　　12　　月　　8 　　日
                  刑事第二十五庭  法  官  白光華
上列正本證明與原本無異。
如不服本判決，應於判決送達後20日內敘明上訴理由，向本院提
出上訴狀（應附繕本），上訴於臺灣高等法院。其未敘述上訴理
由者，應於上訴期間屆滿後20日內向本院補提理由書「切勿逕送
上級法院」。
                                  書記官  楊貽婷
中　　華　　民　　國　 110　　年　　12　　月　　8 　　日
附錄本案論罪科刑法條全文：
中華民國刑法第284 條
因過失傷害人者，處1 年以下有期徒刑、拘役或10萬元以下罰金
；致重傷者，處3 年以下有期徒刑、拘役或30萬元以下罰金。